# 请教陈版主，丧控长投处理，成本法到权益法再到全部处置

提问人：跑 Flora 时间：2022-07-15 22:08:59
A公司于5.20日处置一元对价处置子公司B（B为A在 21 年 11 月份新设企业） 70%股权给非关联方，处置后持股30%，按照权益法核算。B公司未实际出资，无长投和实收资本，B净资产为-10万。 1 、请教版主账务处理是否正确： 5.31日编制合并报表时候，我未合并5.31资产负债表，只合并1-5月利润表，由于涉及单边,报表不平。我认为 1 元对价卖了一家净资产为-10万企业，实际卖赚了。合并报表只并利润表，同时我确认一笔单边分录，贷： 投资收益 。报表未分配利润平了。
2 、6.30 编制合并报表时，我已经是权益法核算了。需要追溯视同一开始 21 年 11 月权益法核算？ 那我需要调整比较期 21 年的报表数据吗？如何账务处理呢。期初有个未分配利润-2万块钱，如何编制合并报表分录呢？

回答人：chenyiwei
1 、可以这样处理。
2 、A公司的个别报表层面，应追溯视同一开始 21 年 11 月权益法核算（即个别报表需调整前期比较数据），但合并报表层面不存在追溯问题。

提问人：跑 Flora 时间：2022-07-20 08:11:16
万分感谢陈版主！再追问一下请问我6.30合并报表分录该如何处理呢？ 我在5.31报表单边合并，确认单边分录，贷:投资收益。合并报表是平的。 6.30我的资产负债表利润表都不合并进来，没有数据， 我期初有个年初未分配利润-2万，报表如何平呢？

回答人：chenyiwei
复制 531 时合并报表层面的处理方法即可。